臺灣高等法院民事裁定　　　　　　　　　 96年度抗字第684號
　　抗　告　人
　　即債權　人　 甲○○
抗告人因與相對人（第三人）乙○○間聲請停止執行，對於中華
民國96 年4月11日臺灣臺北地方法院96年度聲字1446號所為裁定
提起抗告，本院裁定如下：
    主      文
抗告駁回。
抗告費用由抗告人負擔。
    理      由
一、相對人於原法院聲請意旨略以：就抗告人與債務人黃翰信、
    陳聖竹間 （原法院95年度執字第26027號）強制執行程序查
    封之標的： 門牌台北市○○路44巷10號7樓之頂樓增建部分
    ，伊有所有權，已依法提起第三人異議之訴，爰聲請停止執
    行等情。
    原裁定略以；經調閱該院95 年度執字第26067號執行卷宗、
    96年訴字第2653號等卷宗， 酌定新臺幣（下同）412,000元
    為擔保金，准許相對人之聲請等語。
二、本件抗告意旨略以： 依強制執行法第18條第2項規定，法院
    對於聲請停止強制執行，是否有必要情形，固係自由裁量，
    然法院應就回復原狀之聲請、再審之訴、異議之訴、抗告，
    在法律上是否顯無理由，及如不停止執行，將來是否難於回
    復執行前之狀態等各情形予以斟酌，最高法院69年度台抗字
    第577號裁判意旨參照。 相對人即為本件強制執行債務人黃
    翰信之母，就上開房屋之頂樓增建物是否為相對人所有，顯
    有疑義，因相對人提起第三人異議之訴起訴狀第4頁第3行表
    明：增建部分為其向第三人卡麗碧以220萬元購得， 惟提出
    之定金收據則記載以900萬元向前手購買，顯有矛盾。 且頂
    樓之增建，依常情多由頂樓住戶一併購買使用，頂樓於88年
    8月9日登記於債務人黃翰信名下， 與相對人於起訴書第4頁
    第6行記載於88年8月9日、8月21日支付予前手之臺灣銀行支
    票時間相當，而可推論債務人黃翰信係一併就台北市○○路
    44巷10號7樓及增建增建部分取得所有權。 相對人實係藉停
    止執行，損害抗告人之權益，原裁定准許之，實有不當。另
    原法院酌定相對人得提出412,400元之擔保 ，即可停止關於
    增建部分之執行，與相對人以220萬元或900萬元購得價格，
    顯不相當，聲請廢棄原裁定，駁回相對人之聲請云云。
三、按有回復原狀之聲請，或提起再審之訴或異議之訴，或對於
    和解為繼續審判之請求，或提起宣告調解無效之訴、撤銷調
    解之訴，或對於許可強制執行之裁定提起抗告時，法院因必
    要情形或依聲請定相當並確實之擔保，得為停止強制執行之
    裁定，強制執行法第18條定有明文。依此規定，當事人提起
    異議之訴時，在該異議之訴確定前，法院如認有必要，得依
    職權為停止執行之裁定；其在當事人願供擔保，聲請停止強
    制執行時，法院亦非不得依其聲請，定相當並確實之擔保，
    為停止強制執行之裁定，至該異議之訴實體上有無理由，則
    非法院於裁定停止強制執行時應予審酌之事項，最高法院93
    年度台抗字第723號裁定為同一見解可供參考。
    查相對人對抗告人提起第三人異議之訴，現在原法院96年度
    訴字第2653號訴訟審理中，業經原法院調取上開卷宗查閱屬
    實，並有相對人提出第三人異議之訴之起訴狀在卷可參（本
    院卷第7-20頁），則原法院裁定准許停止執行，並無不合。
    抗告人雖抗辯：系爭增建部分，依相對人提出之支付支票予
    前手之時間及系爭7樓登記於 債務人黃翰信名下之時間相當
    ，可推論債務人黃翰信係一併取得所有權云云，要係第三人
    異議之訴實體上有無理由之事項，非本件停止執行程序中所
    得審究。
四、又按強制執行法第18條第2項所謂 「相當並確實之擔保」，
    係備供債權人因停止執行所受損害之賠償，其數額應依標的
    物停止執行後，債權人未能即時受償或利用該標的物所受之
    損害額，或其因另供擔保強制執行所受損害額定之，非以標
    的物之價值或其債權額為據，最高法院92 年度台抗字第480
    號裁定足供對照。
    抗告人指摘原法院酌定之擔保金額不當，惟查抗告人聲請本
    件強制執行程序，主張之債權為（本票款項）150萬元 及自
    94年9月5日起至清償日止按年息6%計算之利息，有抗告人提
    出之聲請狀附卷（本院卷第37頁），則其主張之債權數額為
    1,652,500元【利息自94 年9月5日計算至96年5月14日止（1
    年8月又10天），1500,000x6%x1/12x(20+10/30)=152,500，
    加計本金150萬元後為1,652,500元）。又系爭增建之未辦保
    存登記建物，經鑑定之價格為412,400元， 有強制執行程序
    中之鑑定報告可參（原法院卷第10-12頁）， 則相對人於96
    年4月9日向原法院提起第三人異議之訴係不得上訴第三審之
    訴訟事件，參考各級法院辦案期限實施要點規定：第1、2審
    通常程序審判案件之期限為1年4月、2年， 合計3年4月為相
    對人提起第三人異議之訴獲准停止執行致抗告人延宕受償之
    受損期間，按法定年息5%計算，抗告人因停止執行而可能遭
    受之損害為275,417元【1,652,500x5% x(3+4/12)≒275,417
    ，元以下四捨五入】， 則原法院酌定之412,400元擔保金益
    足備供賠償抗告人所生損害之擔保，抗告人之權益已獲完足
    充分之保障，茲仍予指摘，自無可採。
五、綜上所述，原法院酌定412,400元為擔保金， 准許相對人停
    止執行之聲請，尚無不合。抗告人仍執陳詞提起抗告，為無
    理由，應予駁回。
六、據上論結：本件抗告為無理由， 依強制執行法第30條之1，
    民事訴訟法第495條之1第1項、 第449條第1項、第95條、第
    78條，裁定如主文。
中　　華　　民　　國　　96　　年　　5　　月　　15 　　日
                    民事第一庭
                        審判長法　官  張耀彩
　　　　  　　　　　　　      法　官　盧彥如
　　　　　  　　　　　　      法　官　林金吾
正本係照原本作成。
不得再抗告。
中　　華　　民　　國　　96　　年　　5　　月　　15　 　日
                              書記官  張淑芳
